# 在业务流程面了解和评价内部控制的七个循环是否都要做

提问人：cyy9372 时间：2013-08-20 15:23:56
风险评估中：在被审计单位业务流程面了解和评价内部控制，共有七个循环，实务中是否都要做？很多小企业收费都很低，是否只要选做两三个就可以了？

回答人：chenyiwei
通常情况下由于对小企业较多采用实质性审计策略，审计工作对内控的依赖程度相对较低，所以内控的了解和测试可以有一定简化。
例如某大的审计方法规定，对于符合条简单小企业，允许内控了解和测试只做最少两个循环，但其中一个必须是财务报表结帐流程。

提问人：z239239 时间：2013-08-23 15:37:11
可以利用重要性水平的概念来选择。如果相关账户或交易金额不重大，与其相关的内部控制可以不进行测试。

回答人：chenyiwei
仅仅依据金额判断重要性是不恰当的。例如，不能发现完整性认定存在的问题。